【裁判字號】    89,易,1645
【裁判日期】    890808
【裁判案由】    竊盜
【裁判全文】
臺灣桃園地方法院刑事判決                        八十九年度易字第一六四五號
    公  訴  人  臺灣桃園地方法院檢察署檢察官
    被      告  甲○○
右列被告因竊盜案件，經檢察官提起公訴（八十九年度偵字第七九九八號），本院判
決如左：
    主  文
甲○○竊盜，累犯，處有期徒刑參月。
    事  實
一、甲○○於民國八十三年間因竊盜罪，經本院判決有期徒刑三月，於八十五年六月
    二十二日執行完畢；又為於八十四年間因違反麻醉藥品管理條例案件，經臺灣新
    竹地方法院判決有期徒刑五月確定，於八十五年十二月二十五日執行完畢，仍不
    知悔改，於八十九年四月十日下午二十二時許，在桃園縣中壢市○○里○鄰○○
    路二六四巷十一弄八六號住處後院附近之菜園旁，見乙○○○所有於同年三月三
    十一日上午十時前某時點在同縣中壢市○○里○鄰○○路七十三巷六十七號旁遭
    不詳之人竊取之車牌號碼：ＳＧＮ－３５１號輕型機車置於該處無人看管，因自
    己之機車損壞，缺少零件修護，竟意圖為自己不法所有，將上開牽回住處竊取得
    手。嗣於八十九年五月二十四日十一時許，在其住處之後院為警查獲，始悉上情
    。
二、案經桃園縣警察局中壢分局報告臺灣桃園地方法院檢察官偵查起訴。
    理  由
一、訊據被告甲○○對於右揭時地將ＳＧＮ－３５１號輕型機車牽回住處後院拆卸零
    件使用之事實直承不諱，惟矢口否認有竊盜犯行，辯稱：其於住處後院之菜園旁
    見上開機車放置達數星期無人騎乘，以為是他人丟棄之物，因本身之機車損害欲
    拆卸零件使用，才將之牽回家中，並無竊盜故意云云。經查：車牌號碼：ＳＧＮ
    －３５１號輕型機車細乙○○○所有於同年三月三十一日上午十時前某時點在同
    縣中壢市○○里○鄰○○路七十三巷六十七號旁遭不詳之人竊取之情，業據被害
    人乙○○○於警訊時指訴綦詳，並有車籍作業系統認可查詢資料及贓物領據各一
    紙附卷可稽。又查：被告自承係於八十九年四月十日二十二時許，由住處後院附
    近之菜園將上開機車牽回住處後院等語。從而，依被告所陳之取得機車時間及被
    害人所陳同年三月三十一日之失竊日期以觀，足見，上開機車放置於菜園之時間
    ，充其量僅區區十日，甚至少於十日，就一般通念而言，應未達曠時日久無人看
    管之地步。而被告撿取之地點又係其住處後院附近之菜園旁，亦非習慣上拋棄物
    品常見之垃圾堆置或廢棄物丟棄處，被告係一智慮成熟之成年人，在上開情況下
    ，其誤認前揭機車為他人拋棄之物之能性已甚低微。況ＳＧＮ－３５１號輕型機
    車現值新台幣（下同）二萬元之事實，復經被害人於警訊時陳明在卷，足徵：該
    機車無論在外觀或性能上，應保有一定可堪使用之狀態，從而，客觀經驗上亦難
    認有誤為他人拋棄物之虞。綜上各述，被告有竊取他人物品之犯意，已甚彰顯。
    所辯：上開機車已停放於菜園數星期，誤為以為他人不要之物品才拾取云云，要
    屬飾詞卸責，不足採信，事證已明，被告犯行堪以認定。
二、核被告所為係犯刑法第三百二十條第一項之罪。公訴人雖以被告所為係犯同法第
    三百第二十一條第一項第三款之攜帶兇器竊盜罪云云。然查：被告係以牽車之方
    式將前揭機車竊取回家，已如事實遺理由欄所述，雖於其住處查扣板手等物，惟
    係其竊盜得手後，於放置贓物處拆卸零件所用，顯與竊盜犯行無涉，自難以攜帶
    兇器竊盜論擬，起訴法條容有誤會，應予變更，附此敘明。末查：被告於民國八
    十三年間因竊盜罪，經本院判決有期徒刑三月，於八十五年六月二十二日執行完
    畢；又為於八十四年間因違反麻醉藥品管理條例案件，經臺灣新竹地方法院判決
    有期徒刑五月確定，於八十五年十二月二十五日執行完畢。有台灣桃園地方法院
    檢察署刑案資料查註紀錄表一紙附卷足憑，茲於刑之執行完畢後，五年內再犯有
    期徒刑以上之本罪為累犯，應依刑法第四十七條規定加重其刑。爰審酌被告素有
    竊盜前案記錄、犯罪動機係一時貪念、手段、竊取財物價值為二萬元，所生之危
    害非鉅及犯後猶多飾卸等一切情狀，量處如主文所示之刑。
三、扣案之扳手二支查與本件犯罪無關連，爰不為沒收之諭知，附此敘明。
據上論斷，應依刑事訴訟法第二百九十九條第一項前段，第三百條、刑法第三百二十
條第一項、第四十七條，罰金罰鍰提高標準條例第一條前段，判決如主文。
本案經檢察官何祖舜到庭執行職務。
中      華      民      國      八十九      年      八    月    八      日
                                          臺灣桃園地方法院刑事第二庭
                                                   法  官 江  振  義
右正本證明與原本無異。
如不服本判決，應於判決送達後十日內向本院提出上訴狀( 應附繕本 )，上訴於
臺灣高等法院。
                                                   書記官 李  劍  龍
中        華        民        國   八十九   年   八   月    十四    日
附錄本判決論罪科刑法條：
刑法第三百二十條第一項：
意圖為自己或第三人不法之所有，而竊取他人之動產者，為竊盜罪，處五年以下有期
徒刑、拘役或五百元以下罰金。
刑法第三百二十條第一項


司法院資訊處製作；財團法人民間司法改革基金會備份。
